【裁判字號】    95,訴,53
【裁判日期】    950227
【裁判案由】    違反毒品危害防制條例
【裁判全文】
臺灣嘉義地方法院刑事判決                95年度訴字第53號
    公  訴  人  臺灣嘉義地方法院檢察署檢察官
    被      告  甲○○
    指定辯護人  本院公設辯護人  乙○○
上列被告因毒品危害防制條例案件，經檢察官提起公訴（九十四
年度毒偵字第一五七八號），本院合議庭裁定由受命法官獨任進
行簡式審判程序，依協商程序而為判決如下：
    主  文
甲○○連續施用第一級毒品，累犯，處有期徒刑捌月，扣案之第
一級毒品海洛因貳包（壹包毛重零點參公克，另壹包毛重零點肆
伍公克）沒收銷燬之，前開毒品外包裝貳個、海洛因檢驗包壹包
、大衛杜夫牌香菸壹支均沒收；又連續施用第二級毒品，累犯，
處有期徒刑肆月，扣案之第二級毒品安非他命貳包（壹包毛重壹
點零捌公克，另壹包毛重零點參柒公克）沒收銷燬之，前開毒品
外包裝貳個、安非他命檢驗包壹包均沒收；應執行有期徒刑拾月
，扣案之第一級毒品海洛因貳包（壹包毛重零點參公克，另壹包
毛重零點肆伍公克）、第二級毒品安非他命貳包（壹包毛重壹點
零捌公克，另壹包毛重零點參柒公克）均沒收銷燬之，扣案之前
開毒品外包裝共肆個、海洛因檢驗包壹包、大衛杜夫牌香菸壹支
、安非他命檢驗包壹包均沒收。
    事  實
一、甲○○前於民國九十二年間因毒品危害防制條例案件，經本
    院九十二年度訴字第四七七號刑事判決判處有期徒刑一年二
    月確定；於九十三年間因毒品危害防制條例案件，經本院九
    十三年度簡字第二一三號刑事簡易判決處以有期徒刑六月確
    定；前開刑罰嗣經本院九十三年度聲字第四四六號刑事裁定
    定其應執行之刑為有期徒刑一年六月，並移付執行，九十四
    年四月二十二日執行完畢。
二、又因施用毒品案件，經臺灣嘉義地方法院檢察署檢察官依本
    院九十二年度毒聲字第四八五號刑事裁定送臺灣嘉義看守所
    附設觀察勒戒所執行觀察、勒戒後，因認無繼續施用毒品之
    傾向，業於九十二年七月十七日執行完畢釋放，並經該署檢
    察官於同月三十一日以九十二年度毒偵字第五六五號處分書
    為不起訴處分確定。詎不知悔改，復基於施用第一級毒品之
    概括犯意，連續自九十四年十二月十一日某時起至九十五年
    二月十日某時止，在其嘉義縣朴子市○○里○鄰○○路四十
    二號住處房間內，以點燃內攙第一級毒品海洛因之香菸復吸
    入所產生氣體之方式，施用第一級毒品海洛因（人體內代謝
    為嗎啡）多次，平均每週約施用一至二次。又另行基於施用
    第二級毒品之概括犯意，連續自九十四年十二月十一日某時
    起至九十五年二月十日某時止，亦在其嘉義縣朴子市○○里
    ○鄰○○路四十二號住處房間內，以燒烤內置第二級毒品安
    非他命之玻璃球復吸入所產生氣體之方式，施用第二級毒品
    安非他命多次，平均每週約施用一至二次。後於九十四年十
    二月十一日上午十一時二十三分許，為警方在嘉義縣水上鄉
    寬士村二十四鄰崎子頭一之四十六號前查獲，並扣得第一級
    毒品海洛因二包（一包毛重零點三公克，另一包毛重零點四
    五公克）、第二級毒品安非他命二包（一包毛重一點零八公
    克，另一包毛重零點三七公克），甲○○所有供其施用第一
    級毒品海洛因所用之前開第一級毒品海洛因外包裝二個、海
    洛因檢驗包一包、大衛杜夫牌香菸一支；供其施用第二級毒
    品安非他命所用之前開第二級毒品安非他命外包裝二個、安
    非他命檢驗包一包等物品。
三、案經嘉義縣警察局水上分局報告臺灣嘉義地方法院檢察署檢
    察官偵查起訴。
    理  由
一、本件被告甲○○所涉犯者為毒品危害防制條例第十條第一項
    、第二項法定刑分別為「六月以上五年以下有期徒刑」、「
    三年以下有期徒刑」之施用第一級、第二級毒品罪，非死刑
    、無期徒刑、最輕本刑為三年以上有期徒刑之罪或高等法院
    管轄第一審案件。本院行準備程序中，被告就被訴事實為有
    罪之陳述（本院卷第十七頁準備程序筆錄），經告知簡式審
    判程序之旨，並聽取檢察官及被告之意見後，本院爰依刑事
    訴訟法第二百七十三條之一第一項規定裁定（本院卷第十九
    頁）由受命法官獨任進行簡式審判程序。因此，本件簡式審
    判程序之證據調查依刑事訴訟法第二百七十三條之二規定不
    受同法第一百五十九條第一項、第一百六十一條之二、第一
    百六十一條之三、第一百六十三條之一及第一百六十四條至
    第一百七十條規定之限制。此外，本件於本院裁定進行簡式
    審判程序後，檢察官請求就被告願受科刑之範圍於審判外進
    行協議，經本院同意且指定本院公設辯護人協助進行協商，
    當事人雙方就「被告施用第一級毒品，處有期徒刑八月；施
    用第二級毒品，處有期徒刑四月；應執行有期徒刑十月，所
    有扣案物均依法沒收」等科刑範圍達成合意且被告認罪（本
    院卷第二十五頁訊問筆錄），而由檢察官聲請本院改依協商
    程序而為判決，均合先敘明。
二、訊據被告對於事實欄所記載之犯罪事實坦承不諱（本院卷第
    二十五頁訊問筆錄），且被告之尿液經採集送驗，呈嗎啡、
    安非他命陽性反應結果，有卷附之台灣檢驗科技股份有限公
    司濫用藥物尿液檢驗報告、代號與真實姓名對照表各一份可
    查（偵查卷第二十一頁），另有扣案之第一級毒品海洛因二
    包（一包毛重零點三公克，另一包毛重零點四五公克，外包
    裝共二個）、第二級毒品安非他命二包（一包毛重一點零八
    公克，另一包毛重零點三七公克，外包裝共二個）、海洛因
    檢驗包一包、大衛杜夫牌香菸一支、安非他命檢驗包一包等
    物品可資佐證。又被告曾因施用毒品案件，經臺灣嘉義地方
    法院檢察署檢察官依本院九十二年度毒聲字第四八五號刑事
    裁定送臺灣嘉義看守所附設觀察勒戒所執行觀察、勒戒後，
    因認無繼續施用毒品之傾向，業於九十二年七月十七日執行
    完畢釋放，並經該署檢察官於同月三十一日以九十二年度毒
    偵字第五六五號處分書為不起訴處分確定等情，復有卷附之
    臺灣嘉義地方法院檢察署刑案資料查註紀錄表、臺灣高等法
    院被告前案紀錄表各一份足查（偵查卷第六頁至第十三頁、
    本院卷第七頁至第十頁）。是被告自白核與事實相符，事證
    明確，其於觀察、勒戒執行完畢釋放後五年內再次施用毒品
    之犯行堪以認定。
三、按海洛因、安非他命係毒品危害防制條例第二條第二項第一
    款、第二款所定之第一級、第二級毒品。被告前因施用毒品
    案件，經法院裁定觀察、勒戒，移付執行完畢釋放後五年內
    再度施用第一級、第二級毒品，核其所為，係分別違犯毒品
    危害防制條例第十條第一項之施用第一級毒品罪及第十條第
    二項之施用第二級毒品罪。其施用第一級毒品、第二級毒品
    而分別持有第一級毒品、第二級毒品之低度行為，應各為施
    用第一級毒品、第二級毒品之高度行為所吸收，不另論罪。
    又被告先後施用第一級毒品及先後施用第二級毒品犯行，均
    時間緊接，方法雷同，所犯係構成要件相同之罪名，顯係基
    於概括犯意為之，應各依刑法第五十六條連續犯規定論以一
    罪，並均加重其刑。另查，被告前於九十二年間因毒品危害
    防制條例案件，經本院九十二年度訴字第四七七號刑事判決
    判處有期徒刑一年二月確定；於九十三年間因毒品危害防制
    條例案件，經本院九十三年度簡字第二一三號刑事簡易判決
    處以有期徒刑六月確定；前開刑罰嗣經本院九十三年度聲字
    第四四六號刑事裁定定其應執行之刑為有期徒刑一年六月，
    並移付執行，九十四年四月二十二日執行完畢，有上揭前案
    紀錄資料可循，其受有期徒刑之執行完畢，五年以內再犯
    本件有期徒刑以上之罪，為累犯，所犯二罪名均應依刑法第
    四十七規定，遞加重其刑。而前開連續施用第一級毒品及連
    續施用第二級毒品二罪間，犯意各別，行為互異，犯罪構成
    要件亦不同，自應分論併罰。公訴人雖僅就被告於九十四年
    十二月十一日之犯行提起公訴，未論及其他部分，然檢察官
    就犯罪事實一部起訴者，其效力及於全部，本件被告之全部
    犯罪事實既具有連續犯之裁判上一罪關係，已如前述，本院
    自得併予審理。爰依被告之自白及上揭前案紀錄資料，審酌
    被告身染毒癮而犯罪之動機及目的；犯罪時未受明顯刺激；
    獨自以點燃香菸及燒烤玻璃球等方式施用毒品之犯罪手段；
    已婚，一個小孩，五歲，由配偶照顧中，父母健在，均約五
    十歲，毋須負撫養之責，之前從事早餐店經營，月薪約新台
    幣一萬五千元之生活狀況；前有數次前科，品行不佳；高職
    畢業之智識程度；本件屬自戕行為，無顯著被害人；經觀察
    、勒戒後仍故意犯罪，違反義務程度非輕；無視國家查緝毒
    品之禁令，對於國家及社會所具有之潛在危害；犯罪後尚能
    坦承罪愆之態度等一切情狀，不經言詞辯論，即於協商合意
    範圍內判處如主文所示之刑，並定其應執行之刑。
四、扣案之第一級毒品海洛因二包（一包毛重零點三公克，另一
    包毛重零點四五公克）、第二級毒品安非他命二包（一包毛
    重一點零八公克，另一包毛重零點三七公克），均係違禁物
    ，概依毒品危害防制條例第十八條第一項前段沒收銷燬之。
    扣案之被告所有供其施用第一級毒品海洛因所用之前開第一
    級毒品海洛因外包裝二個、海洛因檢驗包一包、大衛杜夫牌
    香菸一支；供其施用第二級毒品安非他命所用之前開第二級
    毒品安非他命外包裝二個、安非他命檢驗包一包等物品，均
    應依刑法第三十八條第一項第二款併予沒收之。
五、依刑事訴訟法第四百五十五條之十，本件除有同法第四百五
    十五條之四第一項第一款「有前條第二項之撤銷合意或撤回
    協商聲請者」、第二款「被告協商之意思非出於自由意志者
    」、第四款「被告所犯之罪非第四百五十五條之二第一項所
    定得以聲請協商判決者」、第六款「被告有其他較重之裁判
    上一罪之犯罪事實者」、第七款「法院認應諭知免刑或免訴
    、不受理者」所定情形之一，或協商判決違反同條第二項「
    除有前項所定情形之一者外，法院應不經言詞辯論，於協商
    合意範圍內為判決。法院為協商判決所科之刑，以宣告緩刑
    、二年以下有期徒刑、拘役或罰金為限之規定者」，不得上
    訴。如有刑事訴訟法第四百五十五條之十所定得提起上訴之
    情事，且不服本判決，應於判決送達之日起十日內，向本院
    提出上訴狀。
據上論斷，應依刑事訴訟法第二百七十三條之一第一項、第四百
五十五條之二第一項、第四百五十五條之四第二項、第四百五十
五條之八、第四百五十四條，毒品危害防制條例第十條第一項、
第二項、第十八條第一項前段，刑法第十一條前段、第五十六條
、第四十七條、第五十一條第五款、第三十八條第一項第二款，
判決如主文。
中    華    民    國    95    年    2     月    27    日
                            臺灣嘉義地方法院刑事第一庭
                                  法  官  張  道  周
如有刑事訴訟法第四百五十五條之十所定得提起上訴之情事，且
不服本判決，應於判決送達之日起十日內，向本院提出上訴狀（
應附繕本）。
中    華    民    國    95    年    2     月    27    日
                                  書記官  黃  意  雯
附記本判決論罪之法條全文
毒品危害防制條例第十條
施用第一級毒品者，處六月以上五年以下有期徒刑。
施用第二級毒品者，處三年以下有期徒刑。


司法院資訊處製作；財團法人民間司法改革基金會備份。
